---
output:
  pdf_document: default
  html_document: default
---
---
title: Modulo de Programación R-Cran
author: 
  - name: Acquistapace
  
    
  - name: Galarraga
    
  - name: Palma
  
  - name: Pedrosa
  
    
  - name: Portabella
  
  - name: Ruoti
  
  - name: Sánchez
    
  

  - code: Tecnicas y Herramientas Modernas
   


_Text based on elsarticle sample manuscript, see [http://www.elsevier.com/author-schemas/latex-instructions#elsarticle](http://www.elsevier.com/author-schemas/latex-instructions#elsarticle)_




# EJERCICIO 1

## Secuencias generada con for

```{r}
  start_timee <- Sys.time()

 A <- seq(1,1000000, 2)
  head (A)

 ##[1] 1 3 5 7 9 11

  tail (A)

## [1] 999989 999991 999993 999995 999997 999999

  end_timee <- Sys.time()
 end_timee - start_timee

```

##Secuencia generada con R

```{r}
  start_timee <- Sys.time()
 A <- seq(1,1000000, 2)
  head (A)

## [1] 1 3 5 7 9 11

  tail (A)

## [1] 999989 999991 999993 999995 999997 999999

  end_timee <- Sys.time()
  end_timee - start_timee

```



# EJERCICIO 2

```{r}
  for (i in 0:500000)
 {a<- i
  b<- i+1
  c<- a+b}
  print (c)
  
```
Se necesitan 500000 iteraciones para obtener un número mayor a 1000000

# EJERCICIO 3

## Utilizando Sys.time()
```{r}
    start_time <- Sys.time()
  # Tomo una muestra de 20000 numeros ente 1 y 100000
  x<-sample(1:100000,20000)
  # Creo una funcion para ordenar
  burbuja <- function(x){
  n<-length(x)
  for(j in 1:(n-1)){
  for(i in 1:(n-j)){
  if(x[i]>x[i+1]){
  temp<-x[i]
  x[i]<-x[i+1]
  x[i+1]<-temp
  }
  }
  }
  return(x)
  }
  res<-burbuja(x)
  end_time <- Sys.time()
  #x
  #res
  end_time - start_time

```

 
 ## Ordanacion con el comando SORT de R-Cran
 ```{r}
 start_time <- Sys.time()
  x<-sample(1:100000,20000)
  #sort(x)
  end_time<- Sys.time()
  end_time - start_time

```

 
##Utilizando Microbenchmark

```{r}
 library(microbenchmark)
 x<-sample(1:100000,20000)
 check <- function(values) {
 tol <- 1e-12
 error <- max(c(abs(values[[1]] - values[[2]])))
 error < tol
 }
 burbuja <- function(x){
 n<-length(x)
 for(j in 1:(n-1)){
 for(i in 1:(n-j)){
 if(x[i]>x[i+1]){
 temp<-x[i]
 x[i]<-x[i+1]
 flag=FALSE
 2
 x[i+1]<-temp
 }
 }
 }
 return(x)
 }

mbm<- microbenchmark("burbuja"={res<-burbuja(x)},"sort"={res2<-sort(x)})

mbm
## Unit: milliseconds
## expr min lq mean median uq max neval cld
## lm 134.7953 141.9065 151.5039 145.6189 151.6854 192.1529 100 b
## pseudoinverse 174.2721 183.6686 192.6123 188.5093 192.5522 226.0337 100 c
## linear system 102.5293 109.0728 113.4229 112.9266 115.9160 147.2400 100 a
library(ggplot2)
autoplot(mbm)
  
```

Vemos que el metodo sort es mas eficiente en cuanto al consumo de memoria y ademas es mas rapido

